CESAR OREJON PALOMINO

Ingeniero Industrial

\$\square\$ +34 635 97 57 66
@ cesandorepal@gmail.com

 Palencia, España

SKILLS

SQL	Python	R	DAX
PLSQL	Power	BI T	ableau
QlikView Azure Data Factory			
Azure Synapse		SSIS	SSAS
Alteryx	SnowF	lake	Confluence
Jira	GitHub	Scrum	

FORTALEZAS



Mentalidad de solución de problemas

Optimicé procesos identificando y resolviendo inconsistencias de data, además de aprovechar oportunidades de mejora.



Gestión eficiente de proyectos

Lideré múltiples proyectos que implicaban todo el ciclo de vida de la data, migraciones de data, entre otros.



Conocedor de múltiples lenguajes de programación

Uso diario de SQL, Python y DAX para manejar datos y crear informes claros y procesables.

CERTIFICADOS

Microsoft Data Analyst Associate

Microsoft

Programa de Especialización en **Business Analytics**

PUCP

Probability - The Science of Uncertainty and Data

MITx

Data Science Bootcamp

Henry

DATOS DE INTERÉS

Disponibilidad de incorporación inmediata

Disponibilidad Media Jornada Mañanas (hasta 15 de Junio)

Carnet de Conducir Tipo B

Inscrito en programa de Garantía Juvenil

RESUMEN

Ingeniero Industrial con gran capacidad analítica para hallar, plantear y dar soluciones a distintos problemas que surjan en el campo profesional. Capacidad para asumir retos y buena disposición para la comunicación e interrelación. Capacidad de trabajar en equipo, disposición para aprender, lograr las metas y objetivos trazados por la empresa. Sólida experiencia en el Área de Análisis de Datos y Business Intelligence

EXPERIENCIA

Data Analyst

Claro Insurance

m 01/2024 - 03/2024 Plorida, Estados Unidos

Compañía de seguros con sede en Estados Unidos.

- Facilité la búsqueda, obtención y transformación precisa de información, garantizando la integridad de los registros y su eficiente visualización a través de Power BI.
- Realicé auditorías detalladas y seguimiento meticuloso del libro de negocios, resolviendo discrepancias y actualizando registros con precisión para optimizar la toma de decisiones.
- Mediante la implementación de herramientas y flujos de trabajo eficientes, reduje significativamente la carga manual, permitiendo una gestión más ágil y precisa de los datos, y liberando recursos para enfoques más estratégicos en la empresa.

Analista Business Intelligence

Los Portales

m 09/2022 - 12/2023

O Lima Perú

Destacada empresa dedicada al desarrollo inmobiliario.

- Utilicé Power Bl y QlikView de manera destacada para desarrollar cuadros de mando interactivos y visualmente atractivos, estos cuadros de mando permitieron a los equipos directivos tomar decisiones informadas basadas en datos y descubrir insights valiosos para mejorar la eficiencia operativa y la rentabilidad de la empresa.
- Implementé técnicas avanzadas de optimización de queries en SQL, que redujeron en más de un 80% el tiempo de extracción de datos, aumentando significativamente la eficiencia en la obtención de datos para su análisis y reporte.
- Desarrollé un proceso ETL automatizado basado en Azure Data Factory, SSIS y SQL, haciendo uso de procedimientos almacenados, Triggers, etc.

Ingeniero de Datos

Belcorp

Destacada empresa multinacional dedicada al sector de la belleza y cuidado personal.

- Diseñé y desarrollé pipelines ETL utilizando SQL y Snowflake para la integración eficiente de datos de múltiples fuentes, asegurando la coherencia de datos.
- Desarrollé dashboards interactivos en Tableau y PowerBI, proporcionando a los equipos de negocio herramientas visuales para analizar datos clave.

Analista de Datos

Ernst & Young

Firma global de servicios profesionales con enfoque en auditoría, consultoría y asesoramiento fiscal

- Lideré equipos de 2 a 4 personas en proyectos de BI, asegurando la coordinación efectiva, el cumplimiento de los plazos y la entrega de resultados de calidad.
- Generé múltiples cubos de información, que sirvieron como origen para generar reportes de diagnóstico y auditoríal en PowerBI.
- Participé en el control del presupuesto para proyectos locales de auditoría analítica.

EDUCACIÓN

Bachiller en Ingeniería Industrial

Universidad Nacional de Ingeniería

2016 - 2020

Lima, Perú

IDIOMAS

Inglés

Avanzado

Español

Nativo ••••